ACORDAO-COMPLETO-2357235

ACÓRDÃO DE RELAÇÃO

ACÓRDÃO DE RELAÇÃO 4411/2019 ATA 20/2019 - PRIMEIRA CÂMARA

Acórdão 4411/2019-TCU-Primeira Câmara
Vistos, relacionados e discutidos estes autos de recurso de reconsideração, interposto por Walter Gomes de Sousa (R002, peça 176) , contra o Acórdão 1149/2017-TCU-Primeira Câmara (peça 59) , por meio do qual esta Corte julgou suas contas irregulares, e aplicou-lhe multa capitulada no art. 58, incisos I e IV, e §1º da Lei 8.443/1992;
Considerando que a notificação da decisão ocorreu em 14/3/2019 (peça 180) e que, o presente recurso foi interposto em 1/4/2019; expirado, portanto, o prazo de 15 (quinze) dias estabelecido no art. 33 da Lei 8.443/1992;
Considerando que o parágrafo único do art. 32 da Lei 8.443/2992 e o § 2º do art. 285 do Regimento Interno do TCU não autoriza o conhecimento de recurso de reconsideração intempestivo, salvo em razão da superveniência de fatos novos;
Considerando que a análise do recurso pela Serur demonstrou que os elementos apresentados não suprem a exigência necessária para que seja relevada a intempestividade;
	Considerando os pareceres uniformes da Secretaria de Recursos e do Ministério Público junto ao Tribunal no sentido do não conhecimento do presente recurso, por intempestivo e não apresentar fatos novos;
	Os Ministros do Tribunal de Contas da União, reunidos em Sessão de Primeira Câmara, ACORDAM, por unanimidade, com fundamento no art. 32, parágrafo único, da Lei 8.443/1992 c/c o art. 285, caput e § 2º, do Regimento Interno do TCU, em não conhecer do recurso de reconsideração e dar ciência deste acórdão ao recorrente, bem como do exame de admissibilidade de peça 181.
1. Processo TC-Processo 026.233/2015-0 (PRESTAÇÃO DE CONTAS - Exercício: 2014) 
	1.1. Responsáveis: Douglas Augusto Pinto Junior (XXX.614.303-XX) ; Emerson Fernandes Daniel Júnior (XXX.212.814-XX) ; Francisco Evaldo Braz Azevedo (XXX.456.783-XX) ; Glauco Rogerio de Araujo Mendes (XXX.894.526-XX) ; Ivan Monte Claudino (XXX.077.833-XX) ; Jose Berlan Silva Cabral (XXX.631.343-XX) ; Jose Felipe Americo Cordeiro (XXX.943.953-XX) ; Laucimar Gomes Loiola (XXX.978.313-XX) ; Nádia Maria Araújo Farias (XXX.825.963-XX) ; Walter Gomes de Sousa (XXX.892.184-XX) 
	1.2. Recorrente: Walter Gomes de Sousa (XXX.892.184-XX) 
	1.3. Órgão/Entidade: Departamento Nacional de Obras Contra As Secas
	1.4. Relator: Ministro Walton Alencar Rodrigues
	1.5. Representante do Ministério Público: Procuradora-Geral Cristina Machado da Costa e Silva
	1.6. Relator da deliberação recorrida: Ministro Benjamin Zymler
	1.7. Unidades Técnicas: Secretaria de Recursos (SERUR) ; Secretaria de Infraestrutura Hídrica, de Comunicações e de Mineração (SeinfraCOM) .
	1.8. Representação legal: não há.
	1.9. Determinações/Recomendações/Orientações: não há.

Primeira Câmara

Douglas Augusto Pinto Junior (XXX.614.303-XX); Emerson Fernandes Daniel Júnior (XXX.212.814-XX); Francisco Evaldo Braz Azevedo (XXX.456.783-XX); Glauco Rogerio de Araujo Mendes (XXX.894.526-XX); Ivan Monte Claudino (XXX.077.833-XX); Jose Berlan Silva Cabral (XXX.631.343-XX); Jose Felipe Americo Cordeiro (XXX.943.953-XX); Laucimar Gomes Loiola (XXX.978.313-XX); Nádia Maria Araújo Farias (XXX.825.963-XX); Walter Gomes de Sousa (XXX.892.184-XX)

ACORDAO-COMPLETO-2364776

Acórdão de Relação 12268/2019 - Primeira Câmara

Acórdão de Relação

WALTON ALENCAR RODRIGUES

Ministro Benjamin Zymler

não há.

Procuradora-Geral Cristina Machado da Costa e Silva

PRESTAÇÃO DE CONTAS (PC)

Secretaria de Recursos (SERUR); Secretaria de Infraestrutura Hídrica, de Comunicações e de Mineração (SeinfraCOM).